【裁判字號】    98,訴,4181
【裁判日期】    990226
【裁判案由】    毒品危害防制條例
【裁判全文】
臺灣板橋地方法院刑事判決              98年度訴字第4181號
公  訴  人  臺灣板橋地方法院檢察署檢察官
被      告  甲○○
上列被告因違反毒品危害防制條例案件，經檢察官提起公訴（九
十八年度毒偵字第六八八三號），被告於本院準備程序進行中，
就被訴事實為有罪之陳述，經本院告知簡式審判程序意旨，並聽
取公訴人及被告之意見後，本院合議庭裁定由受命法官獨任依簡
式審判程序審理，並判決如下：
    主  文
甲○○施用第一級毒品，累犯，處有期徒刑捌月；又施用第二級
毒品，累犯，處有期徒刑肆月。應執行有期徒刑拾月。
    事  實
一、甲○○前於民國八十四年間因違反肅清煙毒條例等案件，經
    臺灣桃園地方法院以八十四年度訴字第一八五六號判處應執
    行有期徒刑三年五月確定；又於八十五年間因違反肅清煙毒
    條例等案件，經本院以八十五年度訴字第二八二九號判處應
    執行有期徒刑五年確定。上開二案接續執行，於八十八年十
    二月八日因縮短刑期假釋出監，嗣經撤銷假釋，入監執行殘
    刑四年七月二十六日，甫於九十五年七月十四縮刑期滿執行
    完畢。又因施用毒品案件，於九十一年四月九日執行強制戒
    治期滿，並經臺灣板橋地方法院檢察署檢察官於九十一年五
    月十日以九十一年度戒毒偵字第二０八號為不起訴處分確定
    ，嗣於五年後之九十六年十一月二日因施用毒品案件，經本
    院以九十六年度毒聲字第二八八三號裁定送觀察、勒戒後，
    認有繼續施用毒品之傾向，復經本院以九十七年度毒聲字第
    一一二０號裁定令入戒治處所施以強制戒治，嗣因認無繼續
    戒治之必要，於九十八年一月二十三日經停止其處分釋放出
    所，至九十八年二月十日期滿未經撤銷而視為執行完畢，後
    經臺灣板橋地方法院檢察署檢察官以九十八年度戒毒偵字第
    一八九號為不起訴處分確定。
二、詎甲○○仍不知悛悔，其明知海洛因、甲基安非他命係業經
    公告列為毒品危害防制條例第二條第二項第一、二款之第一
    、二級毒品，不得非法持有、施用，詎仍未戒除施用毒品習
    性，復各基於施用第一、二級毒品海洛因、甲基安非他命之
    犯意，於九十八年七月二十八日中午某時許，在臺北縣鶯歌
    鎮○○路一一五巷十五號居處內，分別施用第一級毒品海洛
    因、第二級毒品甲基安非他命各一次。嗣於九十八年七月三
    十日中午十二時四十分許，在臺東縣台九線公路三三五公里
    處，因形跡可疑為警攔檢盤查而查獲。嗣經警依法對其採集
    尿液送驗後，始查悉上情。
三、案經臺東縣警察局關山分局報告臺灣臺東地方法院檢察署呈
    請臺灣高等法院檢察署檢察長核轉臺灣板橋地方法院檢察署
    檢察官偵查起訴。
    理  由
壹、程序事項：
    被告甲○○所犯係死刑、無期徒刑或最輕本刑為三年以上有
    期徒刑以外之罪，亦非屬高等法院管轄第一審之案件，其於
    準備程序中就被訴事實為有罪之陳述，經本院告知簡式審判
    程序之旨，並聽取公訴人及被告之意見後，經本院合議庭認
    為適宜，乃依刑事訴訟法第二百七十三條之一第一項規定，
    裁定由受命法官獨任進行簡式審判程序，先予敘明。
貳、實體事項：
一、上揭犯罪事實，業據被告於本院準備程序及審理中供承不諱
    ，且被告於前揭查獲時地為警依法對其採集之尿液經送請慈
    濟大學濫用藥物檢驗中心以酵素免疫分析法（EIA ）初步檢
    驗及氣相層析質譜儀分析法（GC/MS ）確認檢驗結果，確呈
    鴉片類（嗎啡）及安非他命類（安非他命及甲基安非他命）
    陽性反應，此有該中心出具之檢驗總表一紙在卷可參（參見
    臺東縣警察局關山分局刑案偵查卷宗第六頁）。查本件被告
    前因施用毒品案件，於九十一年四月九日執行強制戒治期滿
    ，並經臺灣板橋地方法院檢察署檢察官於九十一年五月十日
    以九十一年度戒毒偵字第二０八號為不起訴處分確定，嗣於
    五年後之九十六年十一月二日因施用毒品案件，經本院以九
    十六年度毒聲字第二八八三號裁定送觀察、勒戒後，認有繼
    續施用毒品之傾向，復經本院以九十七年度毒聲字第一一二
    ０號裁定令入戒治處所施以強制戒治，嗣因認無繼續戒治之
    必要，於九十八年一月二十三日經停止其處分釋放出所，至
    九十八年二月十日期滿未經撤銷而視為執行完畢，後經臺灣
    板橋地方法院檢察署檢察官以九十八年度戒毒偵字第一八九
    號為不起訴處分確定一節，此有臺灣高等法院被告前案紀錄
    表一份在卷可參，被告既曾於前揭九十八年間之強制戒治執
    行完畢釋放後五年內再犯本件分別施用第一級毒品海洛因、
    第二級毒品甲基安非他命之犯行，即屬毒品危害防制條例第
    二十三條第二項所定「五年內再犯」之情形，自應對其追訴
    處罰。從而，本件事證已臻明確，被告犯行洵堪認定，應予
    依法論科。
二、核被告所為，係犯毒品危害防制條例第十條第一項之施用第
    一級毒品海洛因罪、同條第二項之施用第二級毒品甲基安非
    他命罪。被告各持有第一、二級毒品海洛因及甲基安非他命
    後，進而施用，其各持有之低度行為應被其各施用之高度行
    為所吸收，均不另論罪。被告所犯施用第一、二級毒品海洛
    因及甲基安非他命二罪間，犯意各別，罪名互殊，應予分論
    併罰。被告前於八十四年間因違反肅清煙毒條例等案件，經
    臺灣桃園地方法院以八十四年度訴字第一八五六號判處應執
    行有期徒刑三年五月確定；又於八十五年間因違反肅清煙毒
    條例等案件，經本院以八十五年度訴字第二八二九號判處應
    執行有期徒刑五年確定。上開二案接續執行，於八十八年十
    二月八日因縮短刑期假釋出監，嗣經撤銷假釋，入監執行殘
    刑四年七月二十六日，甫於九十五年七月十四縮刑期滿執行
    完畢，此有臺灣高等法院被告前案紀錄表一份在卷可參，其
    前受有期徒刑之執行完畢，於五年以內故意再犯本件有期徒
    刑以上之二罪，各為累犯，應各依刑法第四十七條第一項規
    定，各加重其刑。爰審酌被告屢犯不改，顯見其意志不堅，
    缺乏勒戒動機，其施用毒品足以導致精神障礙、性格異常，
    甚至造成生命危險，戕害一己之身體健康，惟其犯後已能坦
    承犯行，態度尚稱良好等一切情狀，分別量處如主文所示之
    刑，並定其應執行之刑。
據上論斷，應依刑事訴訟法第二百七十三條之一第一項、第二百
九十九條第一項前段，毒品危害防制條例第十條第一項、第二項
，刑法第十一條前段、第五十一條第五款、第四十七條第一項、
第三十八條第一項第二款，判決如主文。
本案經檢察官蘇振文到庭執行職務。
中    華    民    國    99    年    2     月    26    日
                  刑事第六庭    法  官  林家賢
上列正本證明與原本無異。
如不服本判決，應於判決送達後十日內，向本院提出上訴書狀，
並應敘述具體理由；其未敘述上訴理由者，應於上訴期間屆滿後
二十日內向本院補提理由書（均須按他造當事人之人數附繕本）
「切勿逕送上級法院」。
                                書記官  林政良
中    華    民    國    99    年    2     月    26    日
附錄本判決論罪科刑法條：
毒品危害防制條例第十條：
施用第一級毒品者，處六月以上五年以下有期徒刑。
施用第二級毒品者，處三年以下有期徒刑。

司法院資訊處製作；財團法人民間司法改革基金會備份。
